臺灣高等法院高雄分院刑事判決　　　　　　　　　　九十一年度上易字第八二號
　　上　訴　人
　　即　被　告　甲○○
　　選任辯護人　陳魁元律師
　　上　訴　人
　　即　被　告　乙○○
右上訴人因賭博案件，不服臺灣高雄地方法院九十年度易字第四五四三號中華民國九
十一年三月二十七日第一審判決（起訴案號：臺灣高雄地方法院檢察署九十年度偵字
第八三二二號），提起上訴，本院判決如左：
      主  文
上訴駁回。
      事  實
一、乙○○、甲○○與陳榮義、林建雄、楊文龍、游文濃、鈕秀枝（以上五人已經原
    審判決確定）共同基於意圖營利，供給賭博場所、聚眾賭博之概括犯意聯絡，自
    民國（下同）九十年三月十七日起，由乙○○提供其向游文濃所承租位於高雄市
    三民區○○○路四十一號住處三樓之場地作為賭博場所，乙○○復在一樓騎樓處
    裝設二台監視用攝影機，以每日新台幣（下同）一千元之代價，雇用林建雄、楊
    文龍、游文濃、鈕秀枝四人，由林建雄、楊文龍二人在一樓擔任把風、控制鐵門
    開關以過濾賭客進出，注意有無警方人員前來取締；游文濃、鈕秀枝二人則負責
    外出接送賭客，於接送賭客抵達現場所時，游文濃即以其所有之0000000
    000號行動電話與楊文龍所有0000000000號行動電話取得聯繫，楊
    文龍得知後即將鐵門拉起以供賭客進場賭博；乙○○另以每日一千五百至二千元
    不等之代價，雇用陳榮義、甲○○擔任俗稱「把當」之洗牌、收取抽頭金、清理
    賭注、理賠等工作，賭場內則以天九牌、麻將牌、骰子為賭具供不特定之賭客賭
    博財物，賭博之方法係由賭客輪流作莊，每次押注最少二百元，最多三、四千元
    不等。其中四家持牌，每家各持四張牌，分前後各二張牌比大小，以一比一倍數
    理賠，其他在場賭客自由選擇持牌之四家插花押注，持牌者前後注之牌均輸莊家
    時，則賭注歸莊家贏取；前後注之牌均贏莊家時，則莊家照押注金理賠；如前後
    注之牌一輸一贏時，則不分勝負，並與賭客約定由贏家支付每次押注金百分之五
    作為抽頭金之方式以營利。嗣於九十年四月二十七日凌晨一時二十分許，適有賭
    客郭展吾、林庭軒、吳明全、陳慶瑞、黃建榮、趙智勇、吳順泰、林顯桐、呂家
    發、潘炯旭、黃文生、林瑞茂、王姿媚、蘇秀偵、黃嘉生、黃文正、黃明德、林
    文瑞、黃重運等人（以上賭客均另案由台灣高雄地方法院簡易庭裁處）在該處賭
    博財物時，為警當場查獲，並扣得賭博器具天九牌五付、骰子五十顆、麻將牌一
    付、行動電話機二支、設置於騎樓監視用攝影機二台、監視螢幕一台、賭客電話
    表一張及賭資七千元、抽頭金三千四百九十元等物。
二、案經高雄市政府警察局三民第一分局報告台灣高雄地方法院檢察署檢察官偵查起
    訴。
    理  由
一、訊據上訴人即被告乙○○對於右揭連續提供賭博場所及聚眾賭博為警查獲之事實
    ，均坦承不諱，核與證人即賭客郭展吾、林庭軒、吳明全、陳慶瑞、黃建榮、趙
    智勇、吳順泰、林顯桐、呂家發、潘炯旭、黃文生、林瑞茂、王姿媚、蘇秀偵、
    黃嘉生、黃文正、黃明德、林文瑞、黃重運等人於警訊時陳述情節相符，復有天
    九牌五付、骰子五十顆、麻將牌一付、行動電話機二支、攝影機二台、監視螢幕
    一台、賭客電話表一張、賭資七千元及抽頭金三千四百九十元扣案，及查獲現場
    相片十二幀附卷足資佐證，雖其另以攝影機等監視設備係樓下電腦公司所有，並
    非賭場所裝置等語置辯；上訴人被告甲○○亦矢口否認有右揭賭博犯行，辯稱：
    伊並非現場工作人員，伊是到該處玩天九牌的賭客云云。
二、惟查：
  (一)被告乙○○於警訊中供稱：高雄市三民區○○○路四十一號騎樓裝置二支攝影鏡
    頭連接二樓監視螢幕是由我本人僱工裝設，用途是作為監視是否有警方人員前來
    臨檢取締等語（見警卷第二頁背面第二行）；核與證人游文濃於警訊中亦證稱：
    監視器是乙○○裝的等語（見警卷第十五頁背面）相符。
  (二)被告乙○○於警訊併供稱：其中陳榮義及甲○○是我僱用之工作人員，負責把當
    （清理賭注、理賠、抽頭金收取）；還僱用楊文龍、林建雄等二人在一樓負責把
    風管制人員進出，並注意有無警方人員前來取締，每人每天代價為一千元，另負
    責把當之陳榮義、甲○○等二人每人每天一千五百元至二千元不等等語（見警卷
    第一頁背面第七行、第二頁第八行）。證人陳榮義於警訊中亦供稱：賭場是乙○
    ○主持的，我是負責賭場內把當（洗牌），與甲○○同是把當工作等語（見警卷
    第五頁背面第七行）；證人即賭客黃建榮於警訊中亦證稱：主持人是乙○○，在
    場清理、理賠代抽頭金收取是陳榮義，另有甲○○在場幫忙陳榮義理賠賭金工作
    等語（見警卷第三十三頁第四行起）。且證人即查獲警員王拾穗於偵查中亦證稱
    ：我們跟據場主供稱才知道他（甲○○）是工作人員，負責在賭場收取抽頭金、
    清場理賠等工作，乙○○於現場有供稱甲○○為工作人員等語（見九十年度偵字
    第八三二二號卷第三七頁背面）。經本院勘驗警訊錄音帶時，錄音帶之內容與被
    告乙○○之警訊筆錄相符，足徵被告甲○○確有在被告乙○○所經營之右揭賭場
    從事清場理賠等所謂把當等工作之事實無訛。
  (三)在本院調查時，同案被告乙○○雖供稱：甲○○是賭客，警訊筆錄是警員叫伊必
    須照那樣說的，說一定要說二個把當才可以成立，伊怕被抓才這樣說云云。證人
    即賭客黃建榮證稱：「把當」只有一個等語。證人呂家發亦證稱：沒有看到甲○
    ○在那邊清理賭具等工作，賭場洗牌、抽頭只有一個等語。證人即賭客趙智勇證
    稱：有看到甲○○在那旁邊，但不是他在清理賭具、理賠等語。證人陳榮義證稱
    ：監視錄影器本來就有，甲○○本來在我對面，他有沒有在押我不知道，警察上
    去時以為他是跟我搭配的，他是站在桌子的另一個凹角，警察推斷可能有二個，
    其實那天是我在做等語。證人楊文龍證稱：我知道只有阿義一個人在清理賭具、
    理賠，我連續去裡四、五天都沒有看過甲○○等語。證人林建雄證稱：都只看到
    一個人做把當的工作云云，核與渠等於警訊所證相反，應係事後迴護之詞，不足
    為被告甲○○有利之認定。再者，經本院勘驗證人陳榮義在警訊之錄音帶結果，
    證人陳榮義雖於警方對其確認被告甲○○是否為「把當」人員時，有附和警方之
    詢問供稱甲○○是「把當」等語，惟既非利誘或其他不正當方法取得，且又與其
    他在場之被告乙○○、黃建榮所陳相符，自得採為被告甲○○確有從事「把當」
    犯行之認定。
    綜右所述，事證明確，被告乙○○所辯監視器財非其裝設云云，應係避重就輕之
    詞，被告甲○○所辯其未從事「把當」等工作云云，應係飾卸之詞，均不足採信
    ，渠等犯行均已堪認定。
三、核被告乙○○、甲○○所為，均係犯刑法第二百六十八條之意圖營利供給賭博場
    所罪及意圖營利聚眾賭博罪。被告乙○○、甲○○與已判決確定之陳榮義、林建
    雄、楊文龍、游文濃、鈕秀枝等人間就上開犯行有犯意之聯絡及行為之分擔，係
    共同正犯。又其等多次犯行，均時間緊接，手法相同，觸犯構成要件同一之罪名
    ，顯係基於概括犯意為之，應依連續犯之規定論以一罪，並加重其刑。又被告乙
    ○○、甲○○等係以一行為同時觸犯意圖營利供給賭場所及意圖營利聚眾賭博二
    罪，為想像競合犯，應依刑法第五十五條之規定從一重之意圖營利聚眾賭博罪處
    斷。
四、原審因而適用刑法第二十八條、第五十六條、第二百六十八條、第五十五條、第
    四十一條第一項、第三十八條第一項第二款、第三款、罰金罰鍰提高標準條例第
    一條前段、第二條，審酌被告被告乙○○、甲○○營賭場聚賭，助長社會投機之
    風氣，且該賭場之規模非小，聚賭之金額非低，獲利頗豐，惟犯後態度尚佳等一
    切情狀，就被告乙○○部分量處有期徒刑八月，就被告甲○○部分量處有期徒刑
    五月，並諭知如易科罰金以三百元折算一日。復敘明扣案之抽頭金三千四百九十
    元，係被告乙○○犯罪所得之財物，扣案之攝影機二台、監視螢幕一台、賭客電
    話表一張、天九牌五付、麻將牌一付、骰子五十顆亦係被告乙○○所有，其中除
    麻將牌一付、骰子五十顆係供犯罪預備之物，其餘均為供犯罪所用之物，行動電
    話二支則分別係共犯楊文龍及游文濃所有供聯絡賭客進場賭博之物，亦均經渠等
    陳明，爰分別依刑法第三十八條第一項第二款、第三款之規定，一併宣告沒收。
    另敘明扣案之賭資七千元，係賭客所有而非被告所有，已據被告等陳明在卷，自
    不得宣告沒收，經核原判決認事用法並無違誤，量刑亦稱允當，被告乙○○上訴
    意旨指摘原判決量刑太重；被告甲○○上訴意旨否認犯行，指摘原判決不當，均
    無理由，應予駁回。
五、同案被告陳榮義、林建雄、楊文龍、游文濃、鈕秀枝部分已經原審判決確定，故
    不另論列，附此敘明。
據上論斷，應依刑事訴訟法第三百六十八條，判決如主文。
本案經檢察官郭振昌到庭執行職務。
中      華      民      國    九十一     年      八    月    二十二     日
                              臺灣高等法院高雄分院刑事第四庭
                                  審判長法官  蕭權閔
                                        法官  陳啟造
                                        法官  李嘉興
右正本證明與原本無異。
不得上訴。
                                      書記官  呂素珍
中    華    民    國     九十一     年       八       月    二十六      日
附錄：本判決論罪科刑法條：
刑法第二百六十八條
意圖營利，供給賭博場所或聚眾賭博者，處三年以下有期徒刑，得併科三千元元以下
罰金。
                                                                        Ｆ
